臺灣臺中地方法院刑事判決　　　　　　　　　　　　九十三年度訴字第一四二一號
　　公　訴　人　臺灣臺中地方法院檢察署檢察官
　　被　　　告　甲○○
右列被告因毒品危害防制條例案件，經檢察官提起公訴（九十三年度毒偵字第一二九
○號）及移
實為有罪之陳述，受命法官於聽取當事人之意見後，本院合議庭裁定改由受命法官獨
任以簡式審判程序審理，判決如左：
    主  文
甲○○連續施用第一級毒品，累犯，處有期徒刑貳年，扣案之海洛因參包（鑑餘淨重
計壹點零伍公克，包裝重零點玖壹公克）及安非他命貳包（毛重計壹點肆公克）均沒
收銷燬之；扣案之吸食器壹組沒收。
    事  實
一、甲○○前於民國八十七年間，先後二次均因施用毒品案件，分別依本院裁定送入
    勒戒處所觀察、勒戒，均經考核認無繼續施用毒品傾向後，先後於八十七年八月
    六日及同年十一月三日釋放，並由臺灣臺中地方法院檢察署檢察官分別於八十七
    年八月六日以八十七年度毒偵字第一五五○四號及於八十七年十一月三日以八十
    七年度毒偵字第二三○六九號為不起訴處分確定。嗣於八十八年間復因施用第一
    級毒品及第二級毒品，經依本院裁定入戒治處所施以強制戒治（嗣於八十九年九
    月十九日強制戒治完畢），並經本院以八十八年度訴字第八四一號判處有期徒刑
    十月及六月，應執行有期徒刑一年二月確定。旋於八十九年間又因施用毒品案件
    ，經本院以八十九年度易緝字第三四○號判處有期徒刑六月確定，並自八十九年
    九月十九日起接續執行前述有期徒刑一年二月及六月，於九十一年十一月十九日
    縮短刑期假釋出監，甫於九十一年四月二十四日假釋期滿執行完畢。旋於九十二
    年間再因施用第一級毒品及第二級毒品，經依本院裁定入戒治處所施以強制戒治
    （嗣於九十三年一月九日釋放），並經本院於九十三年一月十六日判處有期徒刑
    十月及七月，應執行有期徒刑一年四月確定。詎猶不知悔改，復基於施用第一級
    毒品及第二級毒品之概括犯意，自九十三年四月八日上午十一時許起，至同年六
    月二十五日十七時許止，在臺中市○○路○段七六之三號三樓內及臺中市○○街
    ○段二號三樓內等處，或以單獨將第二級毒品安非他命置於玻璃管內以火燒烤產
    生煙霧，再吸其煙氣之方式，或以將第一級毒品海洛因及第二級毒品安非他命同
    時置於玻璃管內以火燒烤產生煙霧，再吸其煙氣之方式，連續施用第二級毒品安
    非他命多次及連續施用第一級毒品海洛因多次。嗣於九十三年四月九日十七時三
    十分許，在臺中市○○路○段七六之三號三樓內為警查獲，並扣得其所有供己施
    用之第二級毒品安非他命所用之安非他命一包（毛重○．九公克）及吸食器一組
    ；及於九十三年六月二十六日上午十一時三十分許，在臺中市○○街○段二號三
    樓前為警查獲，並扣得其所有供己施用之第一級毒品海洛因一包（毛重○．七公
    克），隨即由警帶同甲○○至臺中市○○街○段二號三樓內扣得甲○○所有供己
    施用之第一級毒品海洛因二包（毛重分別為○．八公克及○．三公克，連同前開
    海洛因一包合計淨重為一．○五公克）及第二級毒品安非他命一包（毛重○．五
    公克）。
二、案經臺中市警察局第二分局報告臺灣臺中地方法院檢察署檢察官偵查起訴及移送
    併辦。
    理  由
一、右揭事實，業據被告甲○○於警詢及偵審中坦承不諱，且被告先後二次於右揭時
    地為警查獲後，經警分別採集其尿液均送請詮昕科技股份有限公司鑑驗結果，嗎
    啡類及安非他命類確均呈陽性反應，有詮昕科技股份有限公司濫用藥物尿液檢驗
    報告書二張附卷可稽。又扣案白色粉末三包，經送請法務部調查局鑑定結果，確
    含有第一級毒品海洛因成分，鑑餘淨重為一．○五公克，包裝重為○．九一公克
    ，有卷附之法務部調查局九十三年八月四日調科壹字第一二○○一四一二六號鑑
    定通知書一張在卷可按。次查，法務部調查局於案件處理中，確曾發現玻璃球吸
    食器內發現有海洛因殘留之案例，且海洛因係中樞神經抑制劑，安非他命類毒品
    係中樞神經興奮劑，二者作用機轉不同，本不宜共用，然對毒品施用者而言，並
    無考慮此一原則必要，通常可視其習性，同時施用任何毒品，有法務部調查局九
    十三年九月一日調科壹字第○九三○○二九九四三○號函一份在卷可按。本案被
    告既始終供稱係以上揭方式同時施用第一、二級毒品，復查無其他積極證據足認
    被告此部分自白有何不可採信情事，再考諸法務部調查局前揭函文意旨，本院因
    認被告自白其施用第一級毒品海洛因時，均係與第二級毒品安非他命同時置於玻
    璃管內以火燒烤產生煙霧，再吸其煙氣等語，尚堪採信。此外，復有扣案之第一
    級毒品海洛因三包（鑑餘淨重計一˙○五公克，包裝重○˙九一公克）及第二級
    毒品安非他命二小包（毛重計一．四公克）可資佐證。又被告前於八十七年間，
    先後二次均因施用毒品案件，分別依本院裁定送入勒戒處所觀察、勒戒，均經考
    核認無繼續施用毒品傾向後，先後於八十七年八月六日及同年十一月三日釋放，
    並由臺灣臺中地方法院檢察署檢察官分別於八十七年八月六日以八十七年度毒偵
    字第一五五○四號及於八十七年十一月三日以八十七年度毒偵字第二三○六九號
    為不起訴處分確定。嗣於八十八年間復因施用第一級毒品及第二級毒品，經本院
    裁定令入戒治處所施以強制戒治，嗣於八十九年九月十九日強制戒治完畢釋放。
    復於九十二年間再因施用第一級毒品及第二級毒品，經依本院裁定入戒治處所施
    以強制戒治，嗣於九十三年一月九日釋放，有臺灣高等法院被告全國前案紀錄表
    及臺灣臺中地方法院檢察署刑案資料查註紀錄表各一份在卷可憑。綜上所述，本
    案事證明確，被告犯行洵堪認定。
二、核被告甲○○所為，係犯毒品危害防制條例第十條第一項之施用第一級毒品罪及
    同條第二項之施用第二級毒品罪。被告施用第一級毒品海洛因前後及施用第二級
    毒品安非他命前後，持有第一級毒品海洛因及第二級毒品安非他命之低度行為，
    應分別為其施用之高度行為所吸收，均不另論罪。又被告右揭先後多次施用第一
    級毒品海洛因及多次施用第二級毒品安非他命之行為，均時間緊接，觸犯構成要
    件相同之罪名，顯均係基於概括之犯意反覆為之，均為連續犯，應各依刑法第五
    十六條規定以一罪論，並分別加重其刑。又被告以一個行為，同時同地施用第一
    級毒品及第二級毒品，係屬想像競合犯，應依刑法第五十五條規定，從一重之連
    續施用第一級毒品罪處斷，公訴人誤認被告所犯上開二罪間，行為互異，犯意個
    別，應予分論併罰，尚有未合。末查，被告前於八十八年間因施用第一級毒品及
    第二級毒品，經本院以八十八年度訴字第八四一號判處有期徒刑十月及六月，應
    執行有期徒刑一年二月確定。旋於八十九年間又因施用毒品案件，經本院以八十
    九年度易緝字第三四○號判處有期徒刑六月確定，並自八十九年九月十九日起接
    續執行前述有期徒刑一年二月及六月，於九十一年十一月十九日縮短刑期假釋出
    監，甫於九十一年四月二十四日假釋期滿執行完畢，有臺灣臺中地方法院檢察署
    刑案資料查註紀錄表及臺灣高等法院被告全國前案紀錄表各一份在卷足憑，其於
    受有期徒刑執行完畢後，於五年以內再犯本件有期徒刑以上之罪，為累犯，應依
    刑法第四十七條規定，就其所犯施用第一級毒品罪及施用第二級毒品罪均遞加重
    其刑。爰審酌被告已曾因施用毒品案件接受觀察勒戒處分及強制戒治各二次，竟
    無視於毒品對於自身健康之戕害及國家對於杜絕毒品犯罪之禁令，猶施用毒品不
    輟，再為本案犯行，惟念及其吸毒係戕害自己身心之行為及其於犯罪後坦承犯行
    ，態度尚佳等一切情狀，量處如主文所示之刑。又扣案之海洛因三包（鑑餘淨重
    一˙五公克，包裝重○˙九一公克）及安非他命二包（毛重計一．四公克），係
    屬第一級毒品及第二級毒品，均應依毒品危害防制條例第十八條第一項前段之規
    定沒收銷燬之。又扣案之吸食器一組係被告所有供犯施用第二級毒品罪所用之物
    ，爰依刑法第三十八條第一項第二款規定，予以宣告沒收。
據上論斷，應依刑事訴訟法第二百七十三條之一第一項、第二百九十九條第一項前段
，毒品危害防制條例第十條第一項、第二項、第二十三條第二項、第十八條第一項前
段，刑法第十一條、第五十六條、第四十七條、第五十五條、第三十八條第一項第二
款，判決如主文。
中      華      民      國    九十三    年      九      月     三十     日
                                    臺灣臺中地方法院刑事第十庭
                                            法  官  江  奇  峰
右正本證明與原本無異。
如不服本判決，應於判決送達後十日內向本院提出上訴狀，上訴於臺灣高等法院臺中
分院( 須附繕本 )。
                                            書記官
中      華      民      國    九十三    年      九      月     三十     日
附錄論罪科刑法條
毒品危害防制條例第十條
施用第一級毒品者，處六月以上五年以下有期徒刑。
施用第二級毒品者，處三年以下有期徒刑。
